【裁判字號】    95,上訴,453
【裁判日期】    950426
【裁判案由】    違反毒品危害防制條例
【裁判全文】
臺灣高等法院高雄分院刑事判決         95年度上訴字第453號
上  訴  人
即  被  告  甲○○
上列上訴人因違反毒品危害防制條例案件，不服臺灣屏東地方法
院94年度訴字第1206號中華民國95年1 月27日第一審判決（起訴
案號：臺灣屏東地方法院檢察署94年度毒偵字第2738號），提起
上訴，及移送併辦（案號：同署95年度毒偵字第516 、521 號）
，本院判決如下：
    主  文
原判決關於施用第一級毒品暨定執行刑部分均撤銷。
甲○○連續施用第一級毒品，累犯，處有期徒刑壹年壹月。
其他上訴駁回。
上開撤銷改判部分所處有期徒刑壹年壹月；與駁回上訴之施用第
二級毒品部分所處有期徒刑拾月，應執行有期徒刑壹年玖月。
    事  實
一、甲○○於民國88年間因施用毒品案件，經原審法院以88年度
    毒聲字第858 號裁定送觀察、勒戒，認有繼續施用毒品傾向
    ，復以88年度毒聲字第1073號裁定令入戒治處所施以強制戒
    治1 年，因其成效經評定為合格，由原審法院以88年度毒聲
    字2046號裁定停止戒治並付保護管束，然於保護管束期間復
    施用毒品，經臺灣屏東地方法院檢察署檢察官向原審法院聲
    請，以89年度毒聲字第287 號裁定撤銷停止戒治，令入戒治
    處所繼續施以強制戒治，並於90年8 月6 日強制戒治執行完
    畢，並經臺灣屏東地方法院檢察署檢察官以90年度戒毒偵字
    第314 號為不起訴處分確定。
二、甲○○前有多次竊盜前科，最近一次是於92年間因竊盜案件
    ，經原審法院以92年度屏簡字第87號判決判處有期徒刑4 月
    ，上訴後，經原審法院以92年度簡上字第44號判決上訴駁回
    確定；又因92年間施用毒品案件，經原審法院以92年度訴字
    第286 號判決判處有期刑8 月確定；復於同年間因施用毒品
    案件，再經原審法院以92年度易字第443 號判決判處有期徒
    刑7 月確定，上開3 徒刑接續執行，於94年1 月9 日入監服
    刑，嗣於94年6 月17日縮短刑期假釋出監，甫於94年7 月9
    日縮刑期滿以執行完畢論。詎仍不知悔改，於強制戒治執行
    完畢釋放後5 年內，基於施用第一級毒品海洛因之概括犯意
    ，自94年8 月中旬某日起至95年1 月8 日10時許止，在屏東
    縣萬丹鄉萬丹國小運動場內、萬丹國中旁之運動公園、屏東
    縣萬丹鄉○○村○○路33號住處房間內等處，平均3 天1 次
    之頻率，連續以針筒注射之方式施用第一級毒品海洛因多次
    ；另基於施用第二級毒品安非他命之概括犯意，自94年8 月
    中旬某日起至同年9 月29日10時許止，在屏東縣萬丹鄉萬丹
    國小運動場內、萬丹國中旁之運動公園等處，將甲基安非他
    命置於玻璃球吸食器中，再引火燒烤該吸食器，待甲基安非
    他命霧化成氣體後吸入之方式，平均約1 個星期1 次之頻率
    ，連續施用第二級毒品甲基安非他命多次。嗣(一)於94年10月
    1 日15時10分許，為警在屏東縣萬丹鄉○○路媽祖廟前為警
    查獲。(二)於94年11月25日14時30分許，在高雄市○○區○○
    路與憲政路口，因形跡可疑，經警盤查後同意採尿。(三)於95
    年1 月9 日10時30分許，在屏東市○○路○段375 號前，經
    警發現其手臂有注射針孔痕跡，經警上前盤查後同意採尿，
    而查悉上情。
二、案經屏東縣警察局屏東分局、高雄市政府警察局苓雅分局先
    後報請臺灣屏東地方法院檢察署檢察官偵查起訴及移送併辦
    。
    理  由
一、上訴人即被告甲○○（下稱被告）經合法傳喚不到庭，惟查
    上開犯罪事實，業據被告甲○○於警詢及原審審理中坦承不
    諱，且被告先後3 次為警查獲時採尿送驗結果，第一次呈嗎
    啡（即海洛因水解後之反應）及甲基安非他命之陽性反應，
    第二、三次則呈嗎啡陽性反應，有臺灣檢驗科技股份有限公
    司94年10月14日KH2005A0000000號、95年1 月25日KＺ000000
    000000號濫用藥物尿液檢驗報告各1 份，及高雄市立凱旋醫
    院94年12月12日編號F-941005號濫用藥物尿液檢驗報告1 紙
    在卷可證。上述鑑驗結果，係檢驗機關本於專業知識及以精
    密儀器或科學檢驗方法所得之結論，自可憑信，足見被告自
    白與事實相符，堪以採信，被告上開施用第一、二級毒品之
    犯行，至堪認定。被告曾於88年間因施用毒品案件，經原審
    法院以88年度毒聲字第858 號裁定送觀察、勒戒，認有繼續
    施用毒品傾向，復以88年度毒聲字第1073號裁定令入戒治處
    所施以強制戒治1 年，因其成效經評定為合格，由原審法院
    以88年度毒聲字2046號裁定停止戒治並付保護管束，然於保
    護管束期間復施用毒品，經臺灣屏東地方法院檢察署檢察官
    向原審法院聲請，以89年度毒聲字第287 號裁定撤銷停止戒
    治，令入戒治處所繼續施以強制戒治，並於90年8 月6 日強
    制戒治執行完畢，並經臺灣屏東地方法院檢察署檢察官以90
    年度戒毒偵字第314 號為不起訴處分確定，有臺灣高等法院
    被告全國前案紀錄表在卷可參。是以被告於強制戒治執行完
    畢釋放後，5 年內再犯本件施用第一級毒品海洛因及第二級
    毒品安非他命之犯行，應予追訴科刑。
二、查海洛因及甲基安非他命分屬毒品危害防制條例第2 條第 2
    項第1 款、第2 款所稱之第一級、第二級毒品，均不得持有
    、施用，被告竟持以施用，核其所為，係犯同條例第10條第
    1 項之施用第一級毒品罪及同條例第2 項之施用第二級毒品
    罪。其施用前持有海洛因及甲基安非他命之低度行為，應為
    施用之高度行為所吸收，均不另論罪。其先後多次施用海洛
    因、甲基安非他命之行為，均時間緊接，觸犯構成要件相同
    之罪名，顯係基於概括犯意反覆為之，皆為連續犯，均應以
    一罪論，並加重其刑。查被告前有多次竊盜前科，最近一次
    是於92年間因竊盜案件，經原審法院以92年度屏簡字第87號
    判決判處有期徒刑4 月，上訴後，經原審法院以92年度簡上
    字第44號判決上訴駁回確定；又因92年間施用毒品案件，經
    原審法院以92年度訴字第286 號判決判處有期刑8 月確定；
    復於同年施用毒品，再經原審法院以92年度易字第443 號判
    決判處有期徒刑7 月確定，上開3 徒刑接續執行，於94年1
    月9 日入監服刑，嗣於94年6 月17日縮短刑期假釋出監，甫
    於94年7 月9 日縮刑期滿以執行完畢論，有臺灣高等法院被
    告前案紀錄表在卷可按，其受有期徒刑之執行完畢後，5 年
    之內再犯有期徒刑以上之上述二罪，皆為累犯，均應依法加
    重其刑，其有二種刑之加重事由，應均遞加重之。其所犯上
    述二罪，犯意各別，行為互異，應予分別論罪，合併處罰。
    檢察官雖未就被告自94年9 月29日以後施用第一級毒品海洛
    因之犯行部分起訴，惟此部分與前揭經起訴有罪部分有連續
    犯之裁判上一罪關係，為起訴效力所及，本院自應併予審理
    。
四、原判決就被告施用第二級毒品犯行部分，適用毒品危害防制
    條例第10第2 項，刑法第11條前段、第56條、第47條規定，
    並審酌被告素行非佳，自73年起即有違反麻醉藥品管理條例
    、肅清煙毒條例及毒品危害防制條例等施用毒品之前科，經
    觀察勒戒、強制戒治後，仍未能戒除毒癮，顯見其無戒毒悔
    改之意，惟念其施用毒品乃自戕行為，及其施用毒品之期間
    、次數、犯罪後坦認犯行，態度尚稱良好等一切情狀，量處
    有期徒刑10月。經核原判決此部分認事用法，尚無不合，量
    刑亦稱妥適，被告上訴意旨指摘原判決此部分量刑過重，為
    無理由，應予駁回。
五、原判決就被告施用第一級毒品犯行部分，據以論處被告罪刑
    ，固非無見。惟查：原審未及就被告自94年9 月29日以後施
    用第一級毒品海洛因之犯行部分（即檢察官移送本院併辦部
    分），一併加以審判，自有未恰。被告上訴意旨，指摘原判
    決此部分量刑過重，雖無理由；惟原審未及就併案部分併予
    審理，既有瑕疵，自應由本院將原判決關於施用第一級毒品
    犯行部分及定執行刑部分均撤銷改判。爰審酌被告素行非佳
    ，自73年起即有違反麻醉藥品管理條例、肅清煙毒條例及毒
    品危害防制條例等施用毒品之前科，經觀察勒戒、強制戒治
    後，仍未能戒除毒癮，顯見其無戒毒悔改之意，惟念其施用
    毒品乃自戕行為，及其施用毒品之期間、次數、犯罪後坦認
    犯行，態度尚稱良好等一切情狀，就被告施用第一級毒品部
    分量處有期徒刑1 年1 月，並與前開駁回上訴之施用第二級
    毒品部分所處有期徒刑10月，定其應執行刑為有期徒刑1 年
    9月。
六、被告經合法傳喚，無正當之理由不到庭，爰不待其陳述，逕
    行判決
據上論斷，應依刑事訴訟法第368 條、第369 條第1 項前段、第
364 條、第371 條、第299 條第1 項前段，毒品危害防制條例第
10條第1 項，刑法第11條前段、第56條、第47條、第51條第5 款
，判決如主文。
本案經檢察官姜麗儒到庭執行職務。
中    華    民    國    95    年    4     月    26    日
                  刑事第七庭    審判長法  官   莊飛宗
                                      法  官   曾逸誠
                                      法  官   黃三友
以上正本證明與原本無異。
施用第二級毒品部分不得上訴
施用第一級毒品部分如不服本判決應於收受本判決後10日內向本
院提出上訴書狀，其未敘述上訴理由者，並得於提起上訴後10日
內向本院補提理由書狀（均須按他造當事人之人數附繕本）「切
勿逕送上級法院」。
中    華    民    國    95    年    4     月    27    日
                                      書記官    黃玉珠
附錄本件判決論罪科刑法條：
毒品危害防制條例第10條
施用第一級毒品者，處 6 月以上 5 年以下有期徒刑。
施用第二級毒品者，處 3 年以下有期徒刑。


司法院資訊處製作；財團法人民間司法改革基金會備份。
